# 请教陈版主：关于特定情境下，长期待摊费用可否加速摊销还是计提减值

提问人：Lexi958 时间：2021-12-14 14:59:43
请教陈版主：公司 2019 年曾经改装锅炉，改装费进长期待摊费用，是按照 5 年进行摊销，目前国家已经出文鼓励煤改气，锅炉应于 2022 年完全不会使用，请问陈版主，该长期待摊费用可否加速摊销还是可以计提相关减值？

回答人：chenyiwei
首先，改造部分并非可以单独存在和使用，而是作为该锅炉整体的一部分，因此改造成本应并入原固定资产价值，一并计提折旧，不应单独确认为一项长期待摊费用。
其次，对于该项锅炉固定资产，由于已知将会提前退役，故应缩短其摊销年限；同时由于剩余使用年限缩短，导致其产生未来经济利益流入的能力降低，因此在缩短折旧年限同时还应考虑对其计提减值准备。